---
title: "Data Processing"
author: "Yan Zhizhi"
date: "Sunday, December 21, 2014"
output: html_document
---
This is a file about data processing using R.   
   
Reference:*4 data wrangling tasks in R for advanced beginners*    
http://www.computerworld.com/article/2486425/business-intelligence-4-data-wrangling-tasks-in-r-for-advanced-beginners.html

```{r}
fy <- c(2010,2011,2012,2010,2011,2012,2010,2011,2012) 
company <- c("Apple","Apple","Apple","Google","Google","Google","Microsoft","Microsoft","Microsoft")
revenue <- c(65225,108249,156508,29321,37905,50175,62484,69943,73723) 
profit <- c(14013,25922,41733,8505,9737,10737,18760,23150,16978) 
companiesData <- data.frame(fy, company, revenue, profit)
companiesData

companiesData$fy <- as.factor(companiesData$fy)
```
###Add a column to an existing data frame
#####Syntax: 1
```{r}
companiesData$margin <- (companiesData$profit / companiesData$revenue) * 100
companiesData
companiesData$margin <- round(companiesData$margin, 1) 
#round()用于控制小数点位数
companiesData
```
#####Syntax 2: R's transform() function
```{r}
companiesData <- transform(companiesData, 
             cost = companiesData$revenue - companiesData$profit)
companiesData
```
#####Syntax 3: R's apply() function
dataFrame$newColumn <- apply(dataFrame, 1, function(x){...})
第二个参数值为1， 意为apply a function by row.      
值为2，意为apply a function by column.    
apply函数是会应用于每一个元素的。。如果有的列不适合，需要通过数据集来指出（如下文指出列名）
```{r}
companiesData$sums <- apply(companiesData[,c("revenue", "profit")], 1, sum)
companiesData
```

#####Syntax 4: mapply()
语法格式：   
dataFrame\$newColumn <- mapply(someFunction, dataFrame\$column1, dataFrame\$column2, dataFrame\$column3)  

```{r}
profitMargin <- function(netIncome, revenue) { 
     mar <- (netIncome/revenue) * 100 
     mar <- round(mar, 1) 
     return(mar) 
  }
companiesData$margin_mapply <- mapply(function(x, y) 
  round((x/y) * 100, 1), 
  companiesData$profit, companiesData$revenue)
companiesData
```
mapply的一大好处:can use columns from different data frames(但必须同长度)   
###### lapply(), sapply()
lapply **returns a list** of the same length as X, each element of which is the result of applying FUN to the corresponding element of X.   

#####Update: dplyr(using dplyr to add a column)
```{r, message=FALSE}
library(dplyr)
companiesData<- mutate(companiesData, margin2 = round((profit/revenue) * 100, 1)) 
companiesData
detach(package:dplyr)
```

###Getting summaries by subgroups of your data
```{r}
highestMargin <- companiesData[companiesData$margin == max(companiesData$margin),]
highestMargin
highestMargin <- subset(companiesData, margin==max(margin))
highestMargin
```
#####找到每个公司margin最大的记录
ddply()函数，第一个参数：数据框；第二个参数：用于group by的列名（一个或多个）；
第三个参数：返回的东西，增加了新列的数据框或是单纯的值（summarize or transform,默认是transform）；
第四个参数：给新列命名、使用的函数
```{r, message=FALSE}
library(plyr)
#split a data frame by multiple factors
#用"."来代替引号也可
ddply(companiesData, .(company), summarize, highest = max(margin))
knitr::kable(ddply(companiesData, .(company), transform, highest = max(margin)))
ddply(companiesData, 'company', function(x) x[x$margin==max(x$margin),])
ddply(companiesData, NULL, summarize, highest = max(margin))
detach(package:plyr)
```
事实上，用dplyr包比用plyr包的函数快很多。。。
由于plyr包和dplyr包存在一定重叠，所以在用dplyr之前要**用detach函数关闭掉plyr包**
```{r,eval=FALSE}
#用于查看dplyr包里的函数的说明
vignette(package = "dplyr", "introduction")
```

```{r}
library(dplyr)
myresults <- companiesData %>% group_by(company) %>% mutate(highestMargin = max(margin), lowestMargin = min(margin)) 
myresults
# %>%  is a "chaining" operation that allows you to string together multiple commands on a data frame
highestProfitMargins <- companiesData %>% group_by(company)%>% summarise(bestMargin = max(margin)) 
#由dplyr包产生的数据框比较特别，如果要用非dplyr包对它进行操作的话，要先转为普通的数据框：
highestProfitMargins <- as.data.frame(highestProfitMargins)
```
%>% 的用法：
```
dataframename %>% firstfunction(argument for first function) %>% secondfunction(argument for second function) %>% thirdfunction(argument for third function) 
```

### 时间 Grouping by date range
```{r}
vDates <- as.Date(c("2013-06-01", "2013-07-08", "2013-09-01", "2013-09-15"))
class(vDates)
vDates.bymonth <- cut(vDates, breaks = "month")
class(vDates.bymonth); vDates.bymonth
```

### 排序 sorting
```{r}
#order函数返回的是line number，即从小到大排依次是哪一行记录
companyOrder <- order(companiesData$margin); companyOrder
companiesData$margin
companiesData[order(companiesData$margin),c("fy", "company","margin")]
#降序排列
companyOrder <- order(-companiesData$margin)
#一个升序，一个降序
companiesData[order(companiesData$fy, -companiesData$margin),]
#在plyr与dplyr包里均有arange()函数：arrange(dataFrameName, columnName, secondColumnName)
#按margin降序排列
companiesOrdered <- arrange(companiesData, desc(margin));companiesOrdered
#按margin升序排列
companiesOrdered <- arrange(companiesData, margin);companiesOrdered
```

### Reshape：wide变long
在案例数据中，fy与company属于category，而其余属于value
由wide变long：其实是每行只保留1个度量名和值
方法：

- reshape2包中的melt()函数
- 用法：longData <- melt(your original data frame, a vector of your category variables)

 reshape2 calls category variables "id.vars" (short for ID variables)    
  Measurement variables in reshape2 are somewhat more intuitively called measure.vars.
```{r}
library(reshape2)
#melt()的第一个参数为待改变的数据框，第二个参数为数据框内用作category的变量名
companiesLong <- melt(companiesData, c("fy", "company")); 
head(companiesLong)

companiesLong <- melt(companiesData, 
                      id.vars=c("fy", "company"), 
                      measure.vars=c("revenue", "profit", "margin"), 
                      variable.name="financialCategory", 
                      value.name="amount")
head(companiesLong)
```

###Reshape: long变wide

- dcast()函数
- 第一个参数为要做处理的数据框
- 第二个参数：id variables ~ variable variables
```{r}
companiesWide <- dcast(companiesLong, 
                       fy + company ~ financialCategory,
                       value.var="amount")
companiesWide
#其实巧用melt()和dcast()就可以到group by的效果了吧。。
companiesWide2 <- dcast(companiesLong, 
                        company ~ financialCategory, 
                        mean, 
                        value.var = "amount")
companiesWide2
```
