---
title: "20141211DM with R"
author: "Yan Zhizhi"
date: "Thursday, December 11, 2014"
output: html_document
---

This file is a record for reading the book **<Data Mining with R>**.

#Case 1 预测海藻数量

##1.1读入数据
DMwR包里自带数据框algae
```{r, message=FALSE,results ='asis'}
#install.packages("DMwR")
library(DMwR)
knitr::kable(head(algae))
#Numbers of observations:
nrow(algae)
#Numbers of attributes(columns):
ncol(algae)
```

##1.2数据的检查（可视化）
###数据检查 --- MxPH
```{r, warning=FALSE}
summary(algae)
library(car)
par(mfrow = c(1,2))
hist(algae$mxPH, prob = T, xlab = "",
     main = "Histogram of maximum PH value", ylim = 0:1)
#参数na.rm = T意味着在函数的计算中不考虑NA值
#下述指令绘制了平滑版本的直方图（变量分布的核密度图）
lines(density(algae$mxPH, na.rm = T))
#下述指令在x轴附近绘制变量的实际值
#函数jitter对要绘制的原始值略微进行了随机排列，避免了两值相等的可能性
rug(jitter(algae$mxPH))
qqnorm(algae$mxPH, main = "Normal QQ plot of maximum pH")
par(mfrow = c(1,1))
```

###数据检查 --- oPO4
#####箱线图说明
- 方框的边界代表上四分位数和下四分位数    
- 方框里的线代表中位数    
- 记变量的四分位距为r    
- 方框上面的小横线代表 小于等于（第三个四分位数 + 1.5r）的最大的观测值   
- 方框下面的小横线代表 大于等于（第一个四分位数 - 1.5r）的最小的观测值
```{r}
boxplot(algae$oPO4, ylab = "Orthophosphate(oPO4)")
rug(jitter(algae$oPO4),side = 2)
abline( h = mean(algae$oPO4, na.rm = T), lty = 2)
```

####离群值观测
##### 图形方法
```{r}
plot(algae$NH4, xlab = " ")
abline( h = mean(algae$NH4, na.rm = T), lty = 1) #均值线
abline( h = mean(algae$NH4, na.rm = T) + sd(algae$NH4, na.rm = T), 
        lty = 2) #均值 + 1个标准差 线
abline( h = median(algae$NH4, na.rm = T), lty = 3) #中位数线
#identify是个交互式函数，允许用户单击图形中的点
#对每一个单击的点，R将写下该点在algae中的行号。右击结束交互。
#identify(algae$NH4)  #可是会跑死唉。。。
```
##### 另一种方法
下面这段代码可以方便的获取 图中被单击的点的信息
可是好像跑不了。。。
```{r}
#plot(algae$NH4, xlab = " ")
#clikcked.lines <- identify(algae$NH4)
#algae[clicked.lines,]
```

###研究海藻a1的分布
```{r,message = FALSE}
#绘制多因子箱线图
#用lattice包
library(lattice)
bwplot(size ~ a1, data = algae, 
       ylab = "River Size", xlab = "Algal A1")
#基本画图包
boxplot(a1 ~ size, data = algae, 
        ylab = "Algal A1", xlab = "River Size")
#分位箱图
library(Hmisc)
#小竖线代表数据的真实取值
bwplot(size ~ a1, data = algae, panel =panel.bpplot,
       probs = seq(.01, .49, by = .01), datadensity = TRUE,
       ylab = "River Size", xlab = "Algal A1")
```
从分位箱图中我们可以看出，小型的河流有更高频率的海藻，但小型河流的海藻频率的分布比其他类型河流的海藻频率的分布分散。  

###考虑a3在给定变量season和变量mnO2下的条件绘图
```{r}
#equal.count函数可以对连续变量进行离散化
#na.omit用于提出向量中的所有NA值
#number参数 设置了需要的区间个数
#overlap参数设置两个区间之间的靠近边界的重合（意味着某些观测值将被分配到相邻的区间中）
#每个区间的观测值个数相等
minO2 <- equal.count(na.omit(algae$mnO2), number = 4, overlap = 1/5)
#剔除水样中变量mnO2含有NA值的行
#图中黄色的段表示minO的取值范围，从左到右，从下往上值依次变大
stripplot(season ~ a3|minO2, data = algae[!is.na(algae$mnO2),])
#为了便于理解这幅图，增加下述代码
attach(algae)
summary(minO2)
temp <- subset(a3,(mnO2 >= 1.495)&(mnO2 <= 8.205)&season=="winter")
sort(temp)#这里数据对应的图左下象限winter行的数据
```

##1.3数据缺失
**因为在这一节会采用不同的方法处理缺失值，所以每次处理之前需重新读取一次原数据
```{r, message=FALSE}
data(algae)
```
####1.3.1方法一：直接剔除
```{r}
#检查至少存在一个缺失数据的观测值的数量占比
nrow(algae[!complete.cases(algae),])/nrow(algae)
algae <- na.omit(algae)
```
####1.3.2方法二：
######先观察，剔除缺失值较多的观测样本
```{r}
data(algae)
#找出每行数据的缺失值个数
#apply()函数将 指定函数 用在数据框的每一行上
apply(algae,1,function(x) sum(is.na(x)))
#找出缺失值的数量超过变量数量的20%的观测值所在行
which(apply(algae, 1, function(x) sum(is.na(x))) > as.integer(ncol(algae) * 0.2))
#下述函数用于计算在指定百分比下，缺失值超过限额的观测值所在位置
moreThanNAs <- function(data, ra = 0.2)
  {
     n <- as.integer(ra * ncol(data))
     idxs <- which(apply(data, 1, function(x) sum(is.na(x))) > n)
     return(idxs)
  }
algae <- algae[-moreThanNAs(algae,0.2),]
```

####1.3.3用最高频率值来填补缺失值
```{r}
#写个函数用于计算一组数里的均值，中位数，及二者之差
MM <- function(data){
  meanV <- mean(data, na.rm = T)
  medianV <- median(data, na.rm = T)
  Name <- c("mean", "median", "absolute distance")
  Value <- c(meanV,medianV,abs(meanV - medianV))
  ans <- data.frame(Name, Value)
  return(ans)
}
shapiro.test(algae$mxPH)
boxplot(algae$mxPH)
MM(algae$mxPH)
#用均值来补缺：
algae[is.na(algae$mxPH),"mxPH"] <- mean(algae$mxPH, na.rm = T)
#对偏态分布或者有离群值的分布而言，适合用中位数来补缺
boxplot(algae$Chla)
MM(algae$Chla)
algae[is.na(algae$Chla), "Chla"] <- median(algae$Chla, na.rm = T)
```
**本文的DMwR自带了一个函数：centralImputation(),对数值型变量采用中位数填补NA值，对名义变量（也就是因子型）采用众数填补NA值
```{r}
data(algae)
algae <- algae[-manyNAs(algae),]#先删去缺失超过20%的观测值
algae <- centralImputation(algae) #再补上其余的确实值
```

####1.3.4通过变量的相关关系来填补缺失值
```{r}
data(algae)
#应用如下命令来得到变量间的相关值
#前三个值是名义变量，所以只去了4-18列
#参数“complete.obs”表示计算相关值时忽略含有NA的记录
symnum(cor(algae[,4:18], use = "complete.obs"))
```
从输出上看，NO3与NH4存在较弱的相关性(0.72),PO4与oPO4存在较高的相关值   
接着来看是这几组数据之间是哪几个观测值出现了缺失   
```{r, results='hold'}
which(is.na(algae$NH4))
which(is.na(algae$NO3))
which(is.na(algae$PO4))
which(is.na(algae$oPO4))
manyNAs(algae)#DMwR自带的函数：缺失超过（默认参数为20%）的观测值所在的位置
```

```{r}
algae <- algae[-manyNAs(algae),]
#在剔除62和199号观测样本之后，我们只剩了28号的PO4值需要填补
#首先找到两者之间的线性关系
lm1 <- lm(PO4 ~ oPO4, data = algae)
algae[28,"PO4"] <- lm1$coefficients[1] + lm1$coefficients[2] * algae[28,"oPO4"] 
#假设存在多个缺失，这个时候就可以用函数来解决：
fillPO4 <- function(oP){
  if(is.na(oP))
    return(NA)
  else
    return(lm1$coefficients[1] + lm1$coefficients[2] * oP)
}
algae[is.na(algae$PO4),"PO4"] <- sapply(algae[is.na(algae$PO4), "oPO4"], fillPO4)

histogram(~ mxPH | season,data=algae)
#可以转换数据框中季节因子标签的顺序
algae$season <- factor(algae$season,levels=c('spring','summer','autumn','winter'))
histogram(~ mxPH | size,data=algae)
algae$speed <- factor(algae$speed,levels=c('low','medium','high'))
histogram(~ mxPH | size * speed,data=algae)

#jitter参数取T表明对Y轴的变量进行小范围的随机排列，这样可以避免重叠
stripplot(size ~ mxPH | speed, data=algae, jitter=T)
```

####1.3.5通过探索案例之间的相似性来填补缺失值
本节尝试使用**行（观察值）**之间的相似性来填补缺失值
```{r}
data(algae)
algae <- algae[-manyNAs(algae),]
#选取不含缺失值的、与待填补案例最相似的10个水样
#方法一：用中位数来填补缺失值（缺失值是名义变量时，用众数填补）
algae <- knnImputation(algae,k=10,meth='median')
#方法二：用加权均值
algae <- knnImputation(algae,k=10)
```

##1.4建立预测模型
###1.4.1多元线性回归
R中的线性回归不能使用有缺失值的数据
```{r}
#数据处理
data(algae)
algae <- algae[-manyNAs(algae), ]
clean.algae <- knnImputation(algae, k = 10)
#建立模型
lm.a1 <- lm(a1 ~ .,data=clean.algae[,1:12])
#R对名义变量的处理：对每一个有k个水平的因自变量，R会生成k-1个辅助变量
#每个辅助变量的取值仅为0或1；在一行数据里，所有辅助变量中至多有一个为1.
summary(lm.a1)
```

对于模型，首先关注**残差**。残差应该是均值为0且正态分布，值越小越好。   
$R^2$ 表示模型与数据的吻合程度，即模型所能解释的数据变差的比例。   
adjusted  R-squared则考虑了回归模型的参数的数量在内。

```{r}
par(mfrow = c(2,2))
plot(lm.a1)
```

- 拟合的目标变量和模型残差 散点图
- 误差的正态QQ图

```{r}
#向后消元法
#anova()函数应用于简单线性模型时，它提供一个模型拟合的方差序贯分析，即随着公式中项数的增加，模型的残差平方和减少。
anova(lm.a1)
```
结果表明变量season对减少模型拟合误差的贡献最小。考虑剔除。
```{r}
lm2.a1 <- update(lm.a1, . ~ . - season)
summary(lm2.a1)
anova(lm.a1, lm2.a1)
```
第二个模型与第一个模型相比，误差平方和减少了448, 但差距并不显著。1-0.6971代表两个模型不同的可能性。
```{r}
#接着做向后消元法直至没有可以剔除的候选系数
final.lm <- step(lm.a1)
summary(final.lm)
```
结果说明，对海藻案例应用假定的线性模型是不合适的。
###1.4.2回归树
回归树模型可以很自然地处理带有缺失值的数据
```{r, fig.height=8}
par(mfrow = c(1,1))
library(rpart)#该包有回归树的实现
data(algae)
algae <- algae[-manyNAs(algae), ]
rt.a1 <- rpart(a1 ~ .,data=algae[,1:12]);rt.a1
prettyTree(rt.a1)
printcp(rt.a1)
#xerror是估计误差, xstd是标准误差
#平均相对误差是 xerror ± estd
plotcp(rt.a1)
```
rpart函数有3个参数：cp, minsplit & maxdepth，分别对应树构建结束的三个条件（满足其一即可）：

- 偏差的减少小于某一个给定的界限值（cp）
- 结点中样本数量少于给定的界限值（minsplit）
- 树的深度大于某个给定的界限值（maxdepth）

三个参数的默认值分别为：**0.01, 20, 30**

```{r}
rt2.a1 <- prune(rt.a1,cp=0.08)#通过改变cp值对rt.a1进行修剪
rt2.a1
printcp(rt2.a1)

set.seed(1234) # Just to ensure  same results as in the book
(rt.a1 <- rpartXse(a1 ~ .,data=algae[,1:12])) #参数se的默认值为1

first.tree <- rpart(a1 ~ .,data=algae[,1:12])
pruned.tree <- snip.rpart(first.tree,c(4,7))#该函数用于交互地对树进行修剪
prettyTree(pruned.tree)

#下面两句采取了交互式的方法来修剪回归树。。
#indows()
#prettyTree(first.tree)
#snip.rpart(first.tree)
```

##1.5模型的评价与选择
```{r}
#MAE 平均绝对误差 Mean absolute error
#NMSE 标准化后的平均绝对误差，取值在0-1之间，越小说明模型越好
lm.predictions.a1 <- predict(final.lm,clean.algae)
rt.predictions.a1 <- predict(rt.a1,algae)

regr.eval(algae[,'a1'],rt.predictions.a1,train.y=algae[,'a1'])

#模型预测值和真实值的散点图
old.par <- par(mfrow=c(1,2))
plot(lm.predictions.a1,algae[,'a1'],main="Linear Model",
     xlab="Predictions",ylab="True Values")
abline(0,1,lty=2)
plot(rt.predictions.a1,algae[,'a1'],main="Regression Tree",
     xlab="Predictions",ylab="True Values")
abline(0,1,lty=2)
par(old.par)
```

可以看出这两个模型在很多个案上的性能比较差，很多点都不在线上
```{r, eval=FALSE}
#这段由于要交互，就不在html生成时执行了
#函数identify()可用于检查那些预测特别差的样本点
windows()
plot(lm.predictions.a1,algae[,'a1'],main="Linear Model",
     xlab="Predictions",ylab="True Values")
abline(0,1,lty=2)
algae[identify(lm.predictions.a1,algae[,'a1']),] 
#然后自己选中比较差的点，结束交互后那些点的信息会被显示出来
```

考虑海藻的量不可能取负值，而线性模型的预测结果中存在负值，
因而可以用海藻量的最小取值来优化线性回归模型。

```{r}
sensible.lm.predictions.a1 <- ifelse(lm.predictions.a1 < 0,0,lm.predictions.a1)
regr.eval(algae[,'a1'],lm.predictions.a1,stats=c('mae','mse'))
regr.eval(algae[,'a1'],sensible.lm.predictions.a1,stats=c('mae','mse'))
```
