---
title: "Data manipulation with R: Chapter4 Dates"
author: "Yan Zhizhi"
date: "Friday, February 06, 2015"
output: html_document
---

\  **Data Manipulation with R**

- as.date()函数
- chron包，处理日期和时间，不控制时区
- POSIXct和POSIXlt可控制时间、日期和时区
- Sys.Date()获取当前日期
- **时间的输入输出（各种格式的转换）**
- **显示时间的年、月、日、时、分、秒**

###4.1 as.Date

```{r}
Sys.Date()
#as.Date的默认日期格式
birth <- as.Date('1992-12-23'); birth
#在as.Date()函数中使用自行设定的格式
as.Date('12/23/1992',format = '%m/%d/%Y')
```

\  **日期格式代码：**

- %d 日期（数字）
- %m 月份（数字）
- %b 月份（缩写）
- %B 月份（全称）
- %y 年（两位数）
- %Y 年（四位数）

```{r}
#月份的简写，不需要考虑大小写
as.Date('dec/23/92',format = '%b/%d/%y') #英文系统
as.Date('Dec/23/92',format = '%b/%d/%y') #英文系统
as.Date('DEC/23/92',format = '%b/%d/%y') #英文系统 

as.Date('December/23/1992', format = '%B/%d/%Y')
as.Date('23DEC92',format='%d%b%y')
```

\  注：如果系统时间显示是中文格式的话，英文简写就不能被成功识别
\  再注：R内部日期对象是自**1970年1月1日**之后，否则会出现负数
\  获得某Date类型的日、星期、月份、季度、年份等，可使用下列函数

```{r}
weekdays(birth)
months(birth)
quarters(birth)

library(chron)
days(birth)
detach(package:chron)

library(lubridate)
day(birth)
month(birth)
year(birth)
quarter(birth)
week(birth)
detach(package:lubridate)
```

\  事实上，Date型对象的存储是以数字（天数）存储的。要把内部形式转化为Date类型，需要把"Date"类型的属性赋予它。

```{r}
birth + 1
numDate <- as.numeric(birth);numDate
class(numDate)
class(numDate) <- "Date"
numDate
```

\    从R的网站上爬取不同R版本的Release时间。  

```{r}
f = url('http://cran.cnr.berkeley.edu/src/base/R-2','r')
rdates = data.frame()
while(1){
  l = readLines(f,1)
  if(length(l) == 0)break
  if(regexpr('href="R-',l) > -1){
    parts = strsplit(l,' ')[[1]]
    rver = sub('^.*>(R-.*).tar.gz.*','\\1',l)
    date = parts[18]
    rdates = rbind(rdates,data.frame(ver=rver,Date=date))
  }
}
close(f)
rdates <- rdates[1:20,]
rdates$Date = as.Date(rdates$Date,'%d-%B-%Y')
rdates
```


###4.2 The chron Package

\  感觉lubridate包可能比chron包更好一点。lubridate包的帮助文件可以通过vignette("lubridate")来获得。  
\  在使用chron包时，如果日期和时间存储在一起，应用strsplit函数将其分开  


```{r,message=FALSE}
library(chron)
dtimes = c("2002-06-09 12:45:40","2003-01-29 09:30:40",
           "2002-09-04 16:45:40","2002-11-13 20:00:40",
           "2002-07-07 17:30:40")
dtparts = t(as.data.frame(strsplit(dtimes,' ')))
row.names(dtparts) = NULL; dtparts
thetimes = chron(dates=dtparts[,1],times=dtparts[,2],
                 format=c('y-m-d','h:m:s'))
#mon代表缩写的Month，month代表全写的Month
thetimes
detach(package:chron)
```

\  时间在R内部存储为自1970-1-1起的小数值（以天为单位，可以用as.numeric函数获得）。如果时间存储为自午夜起的秒数，可由POSIX处理

###4.3 POSIX Classes

\  POSIX代表便携式操作系统界面，主要用于UNIX系统。POSIX存储的日期格式是“日期/时间”，允许修改时区。  
\  POSIX有两个日期/时间类：**POSIXct & POSIXlt** ，前者将日期/时间值作为自1970-1-1以来的**秒数**存储，后者则是一个具有秒，分，小时，日，月，年等元素的列表。一般选择POSIXct类。  
\  POSIX日期的默认输入格式包括：1915/6/16; 2005-06-12 12:25; 1900/2/17 12:20:05   

```{r}
time <- as.POSIXlt("1992/12/23 23:55:00")
dts = c("2005-10-21 18:47:22","2005-12-24 16:39:58",
        "2005-10-28 07:30:05 PDT")
ct <- as.POSIXct(dts) ; names(ct)
lt <- as.POSIXlt(dts) ; names(lt)
nlt <- as.numeric(ct)
rbind(as.numeric(ct),as.numeric(lt))

#使用structure函数，只返回指定类型的对象，但nlt本身的属性并未被改变
structure(nlt, class = c("POSIXt","POSIXct"))
class(nlt)
```

\  strptime()与strftime()分别用于输入日期和将日期格式化并输出。其对应的编码格式见下表。  

```{r,echo=FALSE}
setwd("E:/git/2014/data processing")
temp <- read.table("format_codes_for_strftime_and_strptime.txt",
                   sep = ",",header = TRUE)
knitr::kable(temp)
```

```{r}
#strptime函数的参数tz用于设置时区
mydate = strptime('16/Oct/2005:07:51:00',
                  format = '%d/%b/%Y:%H:%M:%S')
mydate

mydates = c('20060515 112504.5','20060518 101000.3',
            '20060520 20035.1')
dtparts = t(as.data.frame(strsplit(mydates,' '))) ; dtparts
row.names(dtparts) <- NULL
dtimes = strptime(dtparts[,1],format='%Y%m%d') + as.numeric(dtparts[,2])
dtimes
```

\    将时间的各个构建传给函数ISOdate()可以创建POSIX日期：

- CST是Chinese Standard Time的缩写，即中国标准时间
- GMT是Greenwich Mean Time的缩写，即格林威治标准时间  
- UTC：Universal Time Coordinate，与GMT相同，都与英国伦敦本地时相同  

```{r}
birthDate <- ISOdate(1992,12,23,23,55,05);birthDate
class(birthDate)
#usetz参数表示是否显示时区
format(birthDate,'%A, %B %d, %Y %H:%M:%S',usetz = T)
mydate <- as.POSIXlt(birthDate)
```

###4.4 Working with Dates

```{r}
names(rdates) = c("Release","Date")
head(rdates)

mean(rdates$Date)
range(rdates$Date)
rdates$Date[11] - rdates$Date[1]
```

###4.5 Time Intervals

```{r}
b1 = as.Date(ISOdate(1992,12,23))
b2 = Sys.Date()
b2 - b1
#单位可以被设置为：auto, secs, mins, hours, days, weeks
difftime(b2,b1,units = "weeks")
#要将日转化为年，可以把天数 ÷ 365.25,然后修改对象的units属性
ydiff <- (b2 - b1)/365.25
attr(ydiff, "units") <- "years"
ydiff
```

###4.6 Time Sequences

```{r}
#除chron类型外都可以用下述函数生成时间序列
seq(as.Date("1999-9-1"), by = "days", length = 7)
seq(as.Date('2000-6-1'),to=as.Date('2000-8-1'),by='2 weeks')
#cut函数接受日，周，年的单位用于创建序列
cut(seq(as.Date("1992-12-1"), to = as.Date("1992-12-24"),
        by = "2 days"),4)

table(format(rdates$Date,'%A'))
table(factor(format(rdates$Date,'%Y')))
```