---
title: "Reading and writing data"
author: "Yan Zhizhi"
date: "Sunday, February 01, 2015"
output: html_document
---

\  ***Data Manipulation with R***

\  **mode 和 class 的区别**

```
     'mode' is a mutually exclusive classification of objects according to their basic structure. The 'atomic' modes are numeric, complex, character and logical. Recursive objects have modes such as 'list' or 'function' or a few others. An object has one and only one mode.
　　 'class' is a property assigned to an object that determines how generic functions operate with it. It is not a mutually exclusive classification. If an object has no specific class assigned to it, such as a simple numeric vector, it's class is usually the same as its mode, by convention. 
```

#Chapter 2 Reading and Writing Data

###2.1 Reading Vectors and Matrics

**Mainly about scan()**

```{r, eval=FALSE}
#在console中逐行执行代码
names = scan(what = "")#这里指示了将要输入的数据的类型。""代表character型
joe fred bob john
sam sue robin
#执行到这里 再按个空格
names
#然后会得到如下结果
```

```
[1] "joe"   "fred"  "bob"   "john"  "sam"   "sue"   "robin"   
```

```{r, eval=FALSE}
#另一个例子
names <- scan(what = list(a=0, b="", c=0))# 0代表numeric型
1 dog 3
2 cat 5
3 duck 7

names
#结果如下
```

```
 $a   
 [1] 1 2 3   
 $b   
 [1] "dog"  "cat"  "duck"   
 $c   
 [1] 3 5 7   
```

```{r,eval=FALSE}
myhat <- matrix( scan(), ncol = 3, byrow = TRUE)
19 17 12
15 18 9
9 10 14
7 12 15

myhat
#结果如下
```

```
     [,1] [,2] [,3]
[1,]   19   17   12
[2,]   15   18    9
[3,]    9   10   14
[4,]    7   12   15
```

```{r, eval=FALSE}
#只读入第1,3,10块的数据
values <- scan(filename, 
               what = c(f1 = 0,NULL,f3 = 0,rep(list(NULL), 6), f10 = 0))
result <- cbind(values$f1, values$f3, values$f10)
```

\  **用上面这种方法，可以读入指定位置的数据，并通过cbind函数来得到最终的矩阵**

###2.2 Data Frames: read.table

\  这里介绍了read.table()里包含的诸多参数

```{r}
args(read.table)
```

###2.3 Comma- and Tab-Delimited Input Files

\  specialized read.table -- **read.csv(), read.csv2(), read.delim()**

###2.4 Fixed-Width Input Files

\  **read.fwf()**

```{r}
setwd( "E:/git/2014")
city <- read.fwf("city.txt", widths = c(18,9), as.is =TRUE)
head(city)
#去除逗号，将V2列转为numeric型
city$V2 <- as.numeric(gsub(",","",city$V2))
head(city)
```

###2.5 Extracting Data from R Objects

\  R允许用户自己定义数据类 method dispatch方法分派、inheritance继承   
\  function.class

```{r}
#示例
slm <- lm(stack.loss ~ Air.Flow + Water.Temp, data = stackloss)
class(slm)
#从下述函数中可以看到，对于某个特定的对象类有哪些方法可以使用
apropos('.*\\.lm$')
#从下述函数中可以看到，对于某个特定方法，有哪些类是与之匹配的
apropos('^summary')
```

>  apropos函数：Find Objects by(Partial) Name
>  上述两个例子中的式子均为正则表达式： $表示以该字符结尾；^表示以该字符开头

```{r}
names(slm) #用于查阅对象中所含的元素（通常是一个列表，里面装了各个元素）
#然后就可以查阅各个元素了
slm$df.residual
slm['df.residual']
```

\  S4对象系统是一种标准的R语言面向对象实现方式，S4对象有明确的类定义，参数定义，参数检查，继承关系，实例化等的面向对象系统的特征。在S4新式类中，可以通过调用在通用函数定义中的standardGeneric()函数来识别通用函数   
\  下面这个例子模拟gamma分布的数据，用极大似然法估计分布的函数

```{r}
library(methods)
library(stats4)
set.seed(19)
#rgamma generates random deviates
gamdata <- rgamma(100,shape = 1.5, rate = 5)
#dgamma gives the density
loglik <- function(shape=1.5,rate=5)-sum(dgamma(gamdata,shape=shape,rate=rate,log=TRUE))
mgam <- mle(loglik) #mle()用于做最大似然估计
mgam
class(mgam)
isS4(mgam)
```

\  对于S4类用showMethods()函数（来自methods包）可以找到可用的方法

```{r}
showMethods(class = 'mle')
#用下述函数查看S4对象的可用插槽，这些插槽（slot）可通过@符号来访问,也可通过slot函数来访问
getClass(class(mgam))
mgam@coef
slot(mgam, "coef")
```

```
2.1 参数定义
setClass(Class, representation, prototype, contains=character(),
          validity, acc
          ess, where, version, sealed, package,
          S3methods = FALSE, slots)

Class: 定义类名
slots: 定义属性和属性类型
prototype: 定义属性的默认值
contains=character(): 定义父类，继承关系
validity: 定义属性的类型检查
where: 定义存储空间
sealed: 如果设置TRUE，则同名类不能被再次定义
package: 定义所属的包

2.2 创建一个S4对象实例

# 定义一个S4对象
 setClass("Person",slots=list(name="character",age="numeric"))

# 实例化一个Person对象
father<-new("Person",name="F",age=44)

# 查看father对象，有两个属性name和age
father

# 查看father对象类型，为Person
class(father)
attr(,"package")

# 查看father对象为S4的对象
> otype(father)

```

###2.6 Connections

\  **Functions to Manipulate Connections**

- file: Files on the local file system
- pipe: Output from a command
- textConnection: Treats text as a file 将文本视为一个文件
- gzfile: local gzipped file 压缩文件.gz
- unz: local zip archive(with single file; read-only)
- bzfile: local bzipped file 压缩文件.bz
- url: remote file read via http
- socketConnection: socket for client/server programs C/S程序的插槽

\  **e.g. 从URL中读取内容**

```{r}
#"r"表示以text mode打开
rpage <- url("http://www.r-project.org/main.shtml",open = "r")
#如果读取中文页面，需要列出参数  encoding = "utf8"
while(1){
  #每次读取1行，缺失或“-1”表示读取所有行，逐行读取
  l = readLines(rpage,1)
  l
  if(length(l) == 0) break
  #grep(),grepl(),regexpr(),gregexpr()都是查找函
  #其实就是当某一行出现了"has been"字眼时，执行括号内代码
  if(regexpr('has been',l) > -1){
     #sub,gsub是替换函数,前者是替换第一个，后者是替换全部
     ver = sub('</.*','',l) #用空字符串替换掉“</”及之后的内容
     print(gsub('.*>','',ver))#用空字符串替换掉“>”及之前的内容，然后输出
     break
  }
}
close(rpage)
```

###2.7 Reading Large Data Files

\ readLines()与scan()不用读入整份文件，因而可以用于对大型文件分块处理。这里是提前分配连续内存的代码。有需要的时候再仔细看吧。。。

```{r,eval=FALSE}
readbig = function(file,samplesz,chunksz,nrec=0){
  if(nrec <= 0)nrec = length(count.fields(file))
  f = file(file,’r’)
  on.exit(close(f))
  use = sort(sample(nrec,samplesz))
  now = readLines(f,1)
  k = length(strsplit(now,’ +’)[[1]])
  seek(f,0)
  
  result = matrix(0,samplesz,k)

  read = 0
  left = nrec
  got = 1
  while(left > 0){
    now = matrix(scan(f,n=chunksz*k),ncol=k,byrow=TRUE)
    begin = read + 1
    end = read + chunksz
    want = (begin:end)[begin:end %in% use] - read
    if(length(want) > 0){
      nowdat = now[want,]
      newgot = got + length(want) - 1
      result[got:newgot,] = nowdat
      got = newgot + 1
    }
    read = read + chunksz
    left = left - chunksz
  }
  return(result)
}

#在windows系统下，可以通过下述代码来计算文件的行数
nrec <- as.numeric(shell('type "comma.txt"|find/c ","', intern = TRUE))
#在unix系统下
nrec <- as.numeric(system('cat comma.txt | wc -1', intern = TRUE))
#计算列数的方法为：用readLines读取一行，再使用适当的分隔符，
#调用strsplit函数来计算，再用seek()命令重新定位文件，准备实际读取数据
```

###2.8 Generating Data

####2.8.1 Sequences

```{r}
s1 <- 1:10 ; s1
s2 <- seq(1,10,by = 1); s2
s3 <- seq(1, by = 1,length = 10); s3
s4 <- gl(5,2,12); s4

s5 <- rep(5,times = 3);s5
```

\  序列还可用于生成因子，与一个实验设计的水平相对应。gl()函数可用于生成各级水平。   
\  下述案例模拟一个实验的各个水平，实验设计为3个组和5个小组，每个小组有两个observations，合计30个观测值。

```{r}
#第一个gl函数的参数代表3个水平，每个水平10个样本，输出向量长度为30
thelevels = data.frame(group=gl(3,10,length=30), 
                       subgroup=gl(5,2,length=30),
                       obs=gl(2,1,length=30))
head(thelevels)
```

\  可以使用expand.grid()创建由多个序列的唯一组合形成的数据框，返回的数据框是输入值的一个**唯一的组合**

```{r}
oe <- expand.grid(odd = seq(1,5,by = 2),
                  even = seq(2,5,by = 2)) 
oe
```

\  下述例子利用expand.grid函数计算$x^2 + y^2$ 在指定x与y的范围时的所有结果

```{r}
input <- expand.grid(x = 0:10, y =0:10)
res <- apply(input,1,function(row)row[1]^2 + row[2]^2)
head(cbind(input,res))
```

####2.8.2 Random Numbers

\  R中随机数发生函数的状态存储在Random.seed对象中，要创建一个可再生的序列，可以在set.seed()中输入一个整数以确保只要输入相同值，产生的随机数序列也将一致。（随机数序列是确定的迭代序列，设定的初始seed决定了之后的所有随机数）

```{r,echo=-1}
t <- data.frame(Function1 = c("rbeta()","rbinom()","rcauchy()",
                             "rchisq()","rexp()"),
                Distribution1 = c("Beta","Binomial","Cauchy",
                                 "Chi-square","Exponential"),
                Function2 = c("rf()","rgamma()","rgeom()",
                             "rhyper","rlnorm"),
                Distribution2 = c("F","Gamma","Geometric",
                                 "Hypergeomatric","Log Normal"),
                Function3 = c("rlogis()","rmultino()","rnbinom()",
                             "rnorm()","rpois()"),
                Distribution3 = c("Logistic", "Multinomial", "Negative Binomial",
                                 "Normal", "Poisson"),
                Function4 = c("rsignrank()","rt()","runif()",
                             "rweibull()","rwilcox()"),
                Distribution4 = c("Signed Rank","Student's t","Uniform",
                                 "Weibull", "Wilcoxon Rank Sum"))
knitr::kable(t)                       
```

###2.9 Permutation 排列

####2.9.1 Random Permutations 随机排列（抽样）

```{r}
#有放回抽样，sample(x,size,replace = F, prob = NULL)
t(table(sample(c(1:10),10,replace = T)))
t(table(sample(c(1:10),10,replace = F)))
```

####2.9.2 Enumerating All Permutations 枚举所有排列

```{r,message=FALSE,warning=FALSE}
library(combinat)
#combn函数返回list
combn(4,2)#相当于C4 2，每一列是一种组合
combn(4,2)
#阶乘函数
factorial(5)
```

###2.10 Working with sequences

- table()
- unique()
- duplicated()返回逻辑向量表示每个值是否是第一次出现
- !duplicated()表示是否是唯一值
- rle()函数（run-length encoding）用于识别序列中连续的相同值，返回的values表示出现的值，lengths表示值连续出现的次数

```{r}
seq1 = c(1,3,5,2,4,2,2,2,7,6)
rle.seq1 = rle(seq1); rle.seq1
#该序列中是否存在连续出现三次及以上的2
any(rle.seq1$values == 2 & rle.seq1$lengths >= 3)
#index给的是rle结果中values的对应位置
index <- which(rle.seq1$values == 2 & rle.seq1$lengths >= 3); index
ends <- cumsum(rle.seq1$lengths)[index]; ends

newindex = ifelse(index > 1,index - 1,0)
starts = cumsum(rle.seq1$lengths)[newindex] + 1
# 在Rconsole中输入 ?"%in%" 得到的结果：value matching
if(0 %in% newindex) starts = c(1,starts)
#starts给出的是原序列中，对应的重复序列的初始位置
starts

seq2 = c(7,5,3,2,1,2,2,3,5,8)
rle.seq2 = rle(seq2);rle.seq2
any(rle.seq2$values == 2 & rle.seq2$lengths >= 3)

seq3 = c(2,2,2,2,3,5,2,7,8,2,2,2,4,5,9,2,2,2)
rle.seq3 = rle(seq3)
cumsum.seq3 = cumsum(rle.seq3$lengths)
myruns = which(rle.seq3$values == 2 & rle.seq3$lengths >= 3)
ends = cumsum.seq3[myruns]
newindex = ifelse(myruns > 1,myruns - 1,0)
starts = cumsum.seq3[newindex] + 1
if(0 %in% newindex)starts = c(1,starts)
starts
ends
```

\  rle函数还可用于在一个随机序列中找到连续大于零的数串；此时传入rle中的参数是逻辑值。    

```{r}
set.seed(19)
randvals <- rnorm(100)
rle.randvals <- rle(randvals > 0)
myruns = which(rle.randvals$values == TRUE & rle.randvals$lengths >= 5)
any(myruns)

cumsum.randvals = cumsum(rle.randvals$lengths)
ends = cumsum.randvals[myruns]
newindex = ifelse(myruns > 1,myruns - 1,0)
starts = cumsum.randvals[newindex] + 1
if(0 %in% newindex)starts = c(1,starts)
starts
ends
randvals[starts:ends]
```

###2.11 Spreadsheets 电子表格

\  读取xls类型文件中的sheet（不能读取xlsx格式）

#####2.11.1基于windows的RODBC包
```{r, eval=FALSE}
library(RODBC)
sheet <- "./test.xls"
#下面这个函数只在32位windows下使用o(╯□╰)o
con <- odbcConnectExcel(sheet)
tbls <- sqlTables(con)
tbls$TABLE_NAME

#If the table name contains special characters, like spaces, brackets, or dollar signs, then it needs to be surrounded by backquotes (‘).

qry = paste("SELECT * FROM",tbls$TABLE_NAME[1],sep=’ ’)
result = sqlQuery(con,qry)
```

#####2.11.2 gdata包

\  gdata包的read.xls()函数是为脚本语言perl开发的模块，需要安装perl（windows下需安装，linux、OS均无需安装）。read.xls()将xls文件转换为csv文件后导入，所以可以使用read.csv()函数的所有参数。

###2.12 保存和加载R数据对象

```{r,eval=FALSE}
#在指定路径后执行如下操作可将对应的数据对象存成R数据对象
save(object1,object2,object3,file = "fileName")
#使用load指令可以加载R数据对象
load(fileName)
```

###2.13 处理二进制文件

#####\ 读入

```{r, eval=FALSE}
bincon = file('data.bin','rb')
result = matrix(0,20,6)
for(i in 1:20){
  theint = readBin(bincon,integer(),1)
  thedoubles = readBin(bincon,double(),5)
  result[i,] = c(theint,thedoubles)
}
close(bincon)
```

#####\ 写入

\  写入二进制文件前，列表的因子必须转化为字符型。

```{r,eval=FALSE}
mystates = data.frame(name=row.names(state.x77),state.x77,
                      row.names=NULL,stringsAsFactors=FALSE)
#为了让所有mystate$name元素的长度相同
#用sprintf()函数可以将可变长度的字符值转换为固定长度的字符值
maxl = max(nchar(mystates$name))
mystates$newname = sprintf(paste(’%-’,maxl,’s’,sep=’’),
                           mystates$name)

f = file('states.bin','wb')
for(i in 1:nrow(mystates)){
  writeBin(mystates$newname[i],f)
  writeBin(unlist(mystates[i,2:9]),f)
}
```

###2.14 将R对象写入ASCII格式的文件

```{r,eval = FALSE}
write()
write.table()
```

###2.15 从其他程序中读取数据

\  有兴趣的时候学学。。
\  data.restore, read.S, read.dbf, read.dta(读取用stata存储的对象), write.dta, 
read.epinfo. read.spss, read.mtp(读取Minitab便携式工作表文件), read.octave(GNU octave生成的对象),
read.xport(读取sas导出的对象), read.systat
