---
title: 'Data manipulation with R: Chapter5 Factors'
author: "Yan Zhizhi"
date: "Saturday, February 07, 2015"
output: html_document
---

\  **Data Manipulation with R**

#Factors

- 因子是R中只能取有限个不同值的分类变量
- 将数据保存为因子型是为了确保模型函数能正确的处理这类数据 

###5.1 Using Factors

```{r}
options(width = 120)

#factor函数用于创建因子
a <- factor(c("level1","level2","level3")); a 
b <- factor(c(seq(1,3,by = 1),seq(2,5,by = 1),seq(3,5,by=1))); b
#levels函数对原有的因子进行重新命名，对应的向量的因子水平的名称也随之改变
levels(b) <- c("a","b","c","d","e");b

#直接输入包含月份的因子，发现其因子序与输入顺序一致
mons = c("March","April","January","November","January",
         "September","October","September","November","August",
         "January","November","November","February","May","August",
         "July","December","August","August","September","November",
         "February","April")
class(mons)
mons = factor(mons);class(mons)
levels(mons)
table(mons)

#因子的排序可以指定
mons = factor(mons,levels=c("January","February","March",
                            "April","May","June","July","August","September",
                            "October","November","December"),ordered=TRUE)
levels(mons)
table(mons)
#在因子序列中，支持大小比较
mons[1] < mons[2]
```

\  这里有个例子。。。spray表示杀虫剂的伎俩，count表示杀死的昆虫数量   

```{r}
class(InsectSprays$spray)
levels(InsectSprays$spray)
#reorder函数用于对因子水平排序，它为新序列生成一个新的属性scores用于排序。
#reorder函数的三个参数：因子，值向量（重新排序的基础），每个因子水平上的值的函数
InsectSprays$spray = with(InsectSprays,
                          reorder(spray,count,mean))
levels(InsectSprays$spray)
attr(InsectSprays$spray, "scores")
```

\    需要注意的是，对系统数据集的更改不改变原始数据，上面的操作只是改变了因子的排序。通过relevel函数可以将某个因子水平设为第一水平。  

```{r}
levels(InsectSprays$spray)
InsectSprays$spray <- relevel(InsectSprays$spray, "A")
levels(InsectSprays$spray)
```

###5.2 Numeric Factors

\    在设置ordered参数值为true时，系统默认因子序为由小到大排列. 此时因子原有的数值属性被保留 

```{r}
fert <- c(50,20,20,10,10,20,10,50,20)
fert0 <- factor(fert); fert0
fert1 <- factor(fert, ordered =T);fert1
fert2 <- factor(fert,levels=c(50,20,10),ordered=TRUE);fert2
```

\    在对原始向量进行因子化后，计算fert的原始数据需要levels()或character()函数来转化：  

```{r}
mean(fert1)
levels(fert1)[fert1] -> seq
mean(as.numeric(seq))
mean(as.numeric(as.character(fert1)))
```

###5.3 Manipulating Factors

```{r}
#对26个字母有放回抽样100次
lets <- sample(letters,size=100,replace=TRUE)
table(lets)
lets <- factor(lets)
lets[1:5]
table(lets[1:5])
#make argument "drop" equal to true
table(lets[1:5,drop=TRUE])
#create a new factor
table(factor(lets[1:5]))
```

\    C语言将因子视为整数，因此在合并因子时需要通过levels函数将因子还原为数值或者字符型，合并后再转为因子序列。这里有个例子。。。介绍了两个因子向量是怎么被结合到一起去的。。。感受一下：   

```{r}
fact1 = factor(sample(letters,size=10,replace=TRUE)); fact1
fact2 = factor(sample(letters,size=10,replace=TRUE)); fact2

#直接对两个因子向量合并的时候。。。尼玛得到了integer型的向量o(╯□╰)o
f <- c(fact1,fact2);f
c(class(fact1), class(fact2), class(f))
f <- factor(c(fact1, fact2));f

fact12 = factor(c(levels(fact1)[fact1],
                  levels(fact2)[fact2]))
fact12

```

###5.4 Creating Factors from Continuous Variables

\    cut函数可以将数值变量转化为因子（貌似在分箱里用到过。。），参数breaks表示如何对数值区间进行转换。breaks = n 意味着将变量值域划分为等长的区间生成因子；若breaks是数值向量，则向量中的相邻两点用于确定区间。  

```{r}
women$weight
wfact <- cut(women$weight, breaks = 3)
table(wfact)

#pretty()函数用于选择整数分界点，但是未必返回所需的因子水平数
wfact <- cut(women$weight, pretty(women$weight, 3))
wfact

#通过labels参数来指定因子水平
wfact <- cut(women$weight, 3, labels = c("low","medium","high"))
table(wfact)

#基于分位数产生因子水平，可以用quantile()函数作为breaks参数
wfact <- cut(women$weight, quantile(women$weight,(0:4)/4))
table(wfact)
```

###5.5 Factors Based on Dates and Times

```{r}
everyday <- seq(as.Date("2013-12-23"),as.Date("2014-12-22"),by = "day")
cmonth <- format(everyday, "%b")
table(cmonth)
#unique()按照变量值出现的顺序提取所有不同的值，levels参数可以提供正确的顺序
months <- factor(cmonth, levels = unique(cmonth), ordered = T)
table(months)

#breaks参数可设值为：day, week, month, year等
wks <- cut(everyday, breaks = "week")
length(levels(wks))
#默认以周一为一周的第一天。若要设成周日，令参数start.on.Monday = F
format(as.Date(levels(wks)[1:3]),"%A")

ms <- cut(everyday, breaks = "month")
table(ms)

#breaks参数还可以指定多种单位
#labels的length需要与breaks的length一致，否则会报错。在下面这个例子里，一共跨越了5个季度o(╯□╰)o
qtrs <- cut(everyday, "3 months"); table(qtrs)
qtrs <- cut(everyday, "3 months", labels = paste("Q",1:5,sep = ""))
table(qtrs)
```

###5.6 Interactions

```{r}
#在第二章里学过一个函数，用于生成多个向量构成的组合
eg <- expand.grid(V1 = factor(1:3),V2 = factor(1:2));eg
class(eg)
class(eg[1,1])

#这里要讲的是用interaction函数为多个因子水平创建交互组合，形成新的因子水平
data(CO2)
table(CO2$Plant)
table(CO2$Type)
newfact <- interaction(CO2$Plant, CO2$Type)
nlevels(newfact)
str(newfact)
#若只需保留那些出现过的因子水平组合，则令drop参数为T
newfact2 <- interaction(CO2$Plant, CO2$Type, drop = T)
nlevels(newfact2)
```

