---
title: "Reading and writing data"
author: "Yan Zhizhi"
date: "Sunday, February 01, 2015"
output: html_document
---

\  ***Data Manipulation with R***

#Chapter 2 Reading and Writing Data

###2.1 Reading Vectors and Matrics

**Mainly about scan()**

```{r, eval=FALSE}
#在console中逐行执行代码
names = scan(what = "")#这里指示了将要输入的数据的类型。""代表character型
joe fred bob john
sam sue robin
#执行到这里 再按个空格
names
#然后会得到如下结果
```

```
[1] "joe"   "fred"  "bob"   "john"  "sam"   "sue"   "robin"   
```

```{r, eval=FALSE}
#另一个例子
names <- scan(what = list(a=0, b="", c=0))# 0代表numeric型
1 dog 3
2 cat 5
3 duck 7

names
#结果如下
```

```
 $a   
 [1] 1 2 3   
 $b   
 [1] "dog"  "cat"  "duck"   
 $c   
 [1] 3 5 7   
```

```{r,eval=FALSE}
myhat <- matrix( scan(), ncol = 3, byrow = TRUE)
19 17 12
15 18 9
9 10 14
7 12 15

myhat
#结果如下
```

```
     [,1] [,2] [,3]
[1,]   19   17   12
[2,]   15   18    9
[3,]    9   10   14
[4,]    7   12   15
```

```{r, eval=FALSE}
#只读入第1,3,10块的数据
values <- scan(filename, 
               what = c(f1 = 0,NULL,f3 = 0,rep(list(NULL), 6), f10 = 0))
result <- cbind(values$f1, values$f3, values$f10)
```

\  **用上面这种方法，可以读入指定位置的数据，并通过cbind函数来得到最终的矩阵**

###2.2 Data Frames: read.table

\  这里介绍了read.table()里包含的诸多参数

```{r}
args(read.table)
```

###2.3 Comma- and Tab-Delimited Input Files

\  specialized read.table -- **read.csv(), read.csv2(), read.delim()**

###2.4 Fixed-Width Input Files

\  **read.fwf()**

```{r}
city = read.fwf("city.txt", widths = c(18,9), as.is =TRUE)
head(city)
#去除逗号，将V2列转为numeric型
city$V2 <- as.numeric(gsub(",","",city$V2))
head(city)
```

###2.5 Extracting Data from R Objects

\  R允许用户自己定义数据类 method dispatch方法分派、inheritance继承   
\  function.class

```{r}
#示例
slm <- lm(stack.loss ~ Air.Flow + Water.Temp, data = stackloss)
class(slm)
#从下述函数中可以看到，对于某个特定的类有哪些方法可以使用
apropos('.*\\.lm$')
```

