---
title: "functions in dplyr"
author: "Yan Zhizhi"
date: "Thursday, January 01, 2015"
output: html_document
---

#1.Single table verbs

- filter(): filter()可以按行选子集,并可用&以及|来连接对同一列的不同筛选条件
- slice(): 按行号来选择子集
- arrange()：对各行记录按指定列进行重新排序
- select() & rename()：按列选择子集；rename可用于更改旧列的名字
- distinct()：抽取独一无二的行
- mutate() & transmute()：加入新列
- summarise()：结果通常只有一行，用于汇总
- sample_n()：按行进行随机抽样，抽出n行记录
- sample_frac()：按行进行随机抽样，抽出一定比例的记录

###filter(), slice() and arrange()
```{r, message=FALSE}
library(dplyr)
library(nycflights13)
filter(flights, month == 1, day == 1)
slice(flights, 1:10)

arrange(flights, year, desc(month) ,day)
```

###selcet columns use select()
select()中还可以套用 starts_with(), ends_with(), matches() and contains()函数  
可以在控制台输入?select()
```{r}
select(flights, year:day)
# 新列名 = 旧列名
rename(flights, tail_num = tailnum) 


```

###distinct(), mutate() and transmute()
```{r}
distinct(select(flights, year, month))
head(mutate(flights, 
            gain = arr_delay - dep_delay,
            speed = distance / air_time * 60))
head(transmute(flights,
               gain = arr_delay - dep_delay,
               speed = distance / air_time * 60))
```

###summarise() and sample_...
```{r}
summarise(flights, delay = mean(dep_delay, na.rm = TRUE))
sample_n(flights, 10)
sample_frac(flights, 0.01)
nrow(sample_frac(flights,0.01)); nrow(flights)
```

#Some other important functions

- group_by()
-

```{r, warnings = FALSE}
planes <- group_by(flights, tailnum);planes
#count = n()用于计数
delay <- summarise(planes, count = n(),dist = mean(distance, na.rm = TRUE),
                   delay = mean(arr_delay, na.rm = TRUE))
delay <- filter(delay, count > 20, dist < 2000); delay

library(ggplot2)
# Interestingly, the average delay is only slightly related to the# average distance flown by a plane.
ggplot(delay, aes(dist, delay)) +
  geom_point(aes(size = count), alpha = 1/2) +
  geom_smooth() +
  scale_size_area()

destinations <- group_by(flights, dest)
summarise(destinations, 
          planes = n_distinct(tailnum), 
          flights = n())
```

###Chaining
```{r}
a1 <- group_by(flights, year, month, day)
a2 <- select(a1, arr_delay, dep_delay)
a3 <- summarise(a2,
  arr = mean(arr_delay, na.rm = TRUE),
  dep = mean(dep_delay, na.rm = TRUE))
a4 <- filter(a3, arr > 30 | dep > 30)
head(a4)

#下面这段代码与上面几行代码等价
head(
  filter(
  summarise(
    select(
      group_by(flights, year, month, day),
      arr_delay, dep_delay
    ),
    arr = mean(arr_delay, na.rm = TRUE),
    dep = mean(dep_delay, na.rm = TRUE)
  ),
  arr > 30 | dep > 30))
#又一种写法，使用了“%>%”来连接各个公式
head(
  flights %>%
  group_by(year, month, day) %>%
  select(arr_delay, dep_delay) %>%
  summarise(
    arr = mean(arr_delay, na.rm = TRUE),
    dep = mean(dep_delay, na.rm = TRUE)
  ) %>%
  filter(arr > 30 | dep > 30))
```

#dplyr包的优势

- 提供了默认的print()方法，避免了满大屏的输出
- 主要用于处理data.frame格式
- do()函数的使用

```{r}
by_cyl <- group_by(mtcars, cyl)
do(by_cyl, head(., 2))

models <- by_cyl %>% do(mod = lm(mpg ~ disp, data = .))
models
```
